臺灣板橋地方法院刑事判決　　　　　　　　　　　　　九十三年度易字第七一０號
　　公　訴　人　臺灣板橋地方法院檢察署檢察官
　　被　　　告　甲○○
右列被告因違反毒品危害防制條例案件，經檢察官提起公訴（九十三年度核退毒偵字
第六九八號），暨移送併案審理（九十三年度毒偵字卷三七六三號），被告於準備程
序認罪，本院以簡式審判程序判決如左：
    主  文
甲○○連續施用第貳級毒品，累犯，處有期徒刑柒月。扣案安非他命貳包（分別淨重
零點公克及零點貳公克）均沒收銷燬之。
    事  實
一、甲○○前於民國八十一年間因違反麻醉藥品管理條例案件，經臺灣高等法院判處
    有期徒刑五年七月確定；於八十三年間因違反麻醉藥品管理條例案件，經本院判
    處有期徒刑八月確定，前開二罪刑經入監執行、假釋及撤銷假釋後，復於八十九
    年三月十四日入監執行殘刑二年十月四日，迄九十一年十月九日止已執行完畢。
    又於八十八年間因違反毒品危害防制條例案件，經本院判處有期徒刑五月確定，
    至九十二年三月十日已執行完畢。另於八十八年間因犯施用毒品案件，經觀察勒
    戒後認無繼續施用毒品之傾向，而經臺灣板橋地方法院檢察署檢察官於八十八年
    四月二十九日以八十八年度偵字第七九七五號不起訴處分確定。復於同年間再犯
    同類型案件，經本院裁定送觀察勒戒後認有繼續施用毒品之傾向，而由本院再以
    裁定令入戒治處所施以強制戒治一年，其經入所執行強制戒治後，業於八十九年
    三月十四日停止戒治（同時轉執行前開有期徒刑五年七月及八月），迄八十九年
    九月十三日止已強制戒治期滿執行完畢。其後於九十二年間再犯施用毒品案件，
    經本院以九十三年簡字第三九號判處有期徒刑六月確定，同時裁定令入戒治處所
    施用強制戒治一年，經於九十二年十二月三十一日入所執行後，業於九十三年一
    月九日因法律修正釋放出所。詎猶不知悔改，竟基於施用第二級毒品之概括犯意
    ，於前開強制戒治執行完畢釋放後五年內之九十三年一月中旬某日起，至同年八
    月十六日早上某時止，連續在臺北縣三重市○○路○段五三號四樓原租屋及同市
    ○○路○段二一巷十九號等處，施用第二級毒品安非他命多次。嗣經警先於同年
    五月十五日十三時十五分許，在臺北縣三重市○○路○段二一巷十九號前當場查
    獲，並在其身上皮夾內扣得安非他命一包（淨重○．三公克），復於同年八月十
    六日二十三時五十分許，在臺北縣三重市○○路○段與忠孝路口附近，因發覺甲
    ○○形跡可疑而上前盤查，經甲○○帶同員警至同市○○路○段五三號四樓原租
    屋內而查獲安非他命一包（淨重○．二公克），並且查悉上情。
二、案經臺北市政府警察局中正第一分局移送臺灣板橋地方法院檢察署檢察官偵查起
    訴。
    理  由
一、右揭犯罪事實，迭據被告甲○○於偵訊及本院審理時坦承不諱，其於九十三年五
    月五日及八月十六日為警查獲後所採集之尿液，經分別送請臺灣尖端先進生技醫
    藥股份有限公司及臺灣檢驗科技股份有限公司化驗後，確均呈安非他命類陽性反
    應，有該二公司濫用藥物檢驗報告書各一份附卷可稽，另於九十三年五月五日所
    扣得之安非他命一包，經初步鑑驗後，亦確認含安非他命陽性反應，有毒品初步
    鑑驗報告單一紙在卷可查，應足擔保被告自白之真實性。次查被告另於八十八年
    間因犯施用毒品案件，經觀察勒戒後認無繼續施用毒品之傾向，而經臺灣板橋地
    方法院檢察署檢察官於八十八年四月二十九日以八十八年度偵字第七九七五號不
    起訴處分確定。復於同年間再犯同類型案件，經本院裁定送觀察勒戒後認有繼續
    施用毒品之傾向，而由本院再以裁定令入戒治處所施以強制戒治一年，其經入所
    執行強制戒治後，業於八十九年三月十四日停止戒治，迄八十九年九月十三日止
    已強制戒治期滿執行完畢。其後於九十二年間再犯施用毒品案件，經本院以九十
    三年簡字第三九號判處有期徒刑六月確定，同時裁定令入戒治處所施用強制戒治
    一年，經於九十二年十二月三十一日入所執行後，業於九十三年一月九日因法律
    修正釋放出所，有前開不起訴處分書（核退毒偵字卷第四二頁）及臺灣高等法院
    被告全國前案紀錄表一份附卷可參，其於前開強制戒治執行完畢後五年內，再犯
    本件施用毒品犯行事證明確，應依法予以論罪科刑。
二、查毒品危害防制條例業於九十二年六月六日經立法院修正通過，總統於九十二年
    七月九日公布，並自九十三年一月九日開始施行。本件被告係於上開條例修正公
    布後始為右揭犯行，自應適用修正後裁判時之新法處斷，合先敘明。核被告所為
    ，係犯毒品危害防制條例第十條第二項之施用第二級毒品罪。其施用第二級毒品
    前後之持有第二級毒品之低度行為，應為施用毒品之高度行為所吸收，不另論罪
    。又被告先後多次施用第二級毒品犯行，均時間緊接，所犯係構成要件相同之罪
    名，顯係基於概括犯意反覆為之，為連續犯，應依法論以一罪並加重其刑。另除
    起訴書所載之施用第二級毒品安非他命犯行部分外，其餘犯罪事實雖未據起訴，
    然因與已起訴部分犯行有連續犯之裁判上一罪關係，本院自應併與審究。再查被
    告前於八十一年間因違反麻醉藥品管理條例案件，經臺灣高等法院判處有期徒刑
    五年七月確定；於八十三年間因違反麻醉藥品管理條例案件，經本院判處有期徒
    刑八月確定，前開二罪刑經入監執行、假釋及撤銷假釋後，復於八十九年三月十
    四日入監執行殘刑二年十月四日，迄九十一年十月九日止已執行完畢。又於八十
    八年間因違反毒品危害防制條例案件，經本院判處有期徒刑五月確定，至九十二
    年三月十日已執行完畢，有臺灣高等法院被告全國前案紀錄表乙紙附卷可參，其
    受有期徒刑完畢後，五年內再犯本案有期徒刑以上之罪，為累犯，應依法遞重其
    刑。爰審酌被告有諸多施用毒品素行，經多次觀察勒戒、強制戒治及刑罰執行後
    ，猶不知戒除毒癮，非但戕害自我身心，亦對社會秩序產生不良影響，智識程度
    （國中肄業），及犯後坦承犯行之態度等一切情狀，量處如主文所示之刑。扣案
    安非他命二包均屬毒品危害防制條例第二條第二項第二款之第二級毒品，爰依同
    條例第十八條第一項前段予以沒收銷燬之。末查被告前於九十二年七月二十五日
    九時許為警採尿前九十六小時內某時，在不詳處所，施用第二級毒品安非他命案
    件，雖經本院於九十三年二月二十七日始以九十三年度簡字第三九號判處有期徒
    刑六月，並於同年三月二十二日確定，惟因此次施用第二級毒品之時間，距離本
    案所認定第一次施用第二級毒品之時間已逾五月，且查被告曾於九十二年十二月
    三十一日起至九十三年一月九日間入強制戒治處所接受強制戒治，應認其本案所
    犯施用第二級毒品犯行，乃另起新的犯意所為，故其自九十一年一月中旬起至前
    開九十三年度簡字第三九號判決時止施用第二級毒品之犯行，仍不受前該判決效
    力所及，附此敘明。
三、末按除被告所犯為死刑、無期徒刑、最輕本刑為三年以上有期徒刑之罪或高等法
    院管轄第一審案件者外，於前條第一項程序進行中，被告先就被訴事實為有罪之
    陳述時，審判長得告知被告簡式審判程序之旨，並聽取當事人、代理人、辯護人
    及輔佐人之意見後，裁定進行簡式審判程序，刑事訴訟法第二百七十三條之一定
    有明文。查本件被告所犯上開施用第二級毒品罪之法定本刑為「三年以下有期徒
    刑」，非最輕本刑三年以上有期徒刑之罪，且被告於九十三年九月二十三日準備
    程序進行中，復就被訴事實為有罪之陳述，經告知被告簡式審判程序之旨，被告
    及公訴人對於本件改依簡式審判程序審理亦均表示無意見，是本院合議庭即依前
    揭刑事訴訟法規定，裁定本件進行簡式審判程序，附此說明。
據上論結，應依刑事訴訟法第二百九十九條第一項前段、第二百七十三條之一，毒品
危害防制條例第十條第二項、第十八條第一項前段，刑法第十一條前段、第五十六條
、第四十七條，判決如主文。
本案經檢察官葉志飛到庭執行職務。
中　　　華　　　民　　　國　　九十三　　年　　　十　　　月　　二十八　　日
                          臺灣板橋地方法院刑事第十一庭
                        ??  法　官  楊  明  佳
右正本證明與原本無異。
如不服本判決，應於判決送達後十日內向本院提出上訴狀（應附繕本），上訴於臺灣
高等法院。
                              書記官  黃  炎  煌
中　　　華　　　民　　　國　　九十三　　年　　　十　　　月　　二十九　　日
附錄法條：
毒品危害防制條例第十條
施用第一級毒品者，處六月以上五年以下有期徒刑。
施用第二級毒品者，處三年以下有期徒刑。
